【裁判字號】    95,訴,861
【裁判日期】    951229
【裁判案由】    
【裁判全文】
臺灣基隆地方法院刑事判決               95年度訴字第861號
公  訴  人  臺灣基隆地方法院檢察署檢察官
被      告  甲○○
上列被告因違反毒品危害防制條例案件，經檢察官提起公訴（95
年度毒偵字第1604號），被告為有罪之陳述，本院合議庭裁定由
受命法官獨任以簡式審判程序進行審理，並判決如下：
    主  文
甲○○施用第一級毒品，累犯，處有期徒刑柒月。扣案之第一級
毒品海洛因（淨重零點貳壹公克）併同難以析離之分裝袋壹只，
沒收銷燬之。
    事  實
一、甲○○前因施用毒品案件，二度經觀察、勒戒後，均認無繼
    續施用毒品之傾向，由臺灣基隆地方法院檢察署檢察官各於
    民國91年2 月19日、92年10月20日，以91年度毒偵字第96號
    、92年度毒偵字第370號及565號為不起訴處分確定，並先後
    於91年2 月21日、92年10月21日執行完畢釋放。又其因違反
    槍砲彈藥刀械管理條例案件，經臺灣高等法院以92年度上訴
    字2417號判決判處應執行有期徒刑1 年10月確定，於94年11
    月18日假釋出監，95年3 月16日假釋期滿，其未執行之刑，
    以已執行論。
二、甲○○不思戒除毒癮，猶於95年8 月12日（起訴書誤載為95
    年8月11日）晚間6時許，在基隆市○○街36巷2 號住處，以
    注射針筒施打手臂血管之方式，施用第一級毒品海洛因一次
    。嗣於同年月14日下午1 時30分許，在基隆市○○路慶安宮
    前為警查獲，當場扣得第一級毒品海洛因（淨重0.21公克）
    。經警採集其尿液送驗，結果呈海洛因之嗎啡陽性反應，而
    悉上情。
三、案經基隆市警察局移送臺灣基隆地方法院檢察署檢察官偵查
    起訴。
    理  由
壹、程序事項
    查本件被告甲○○所犯者非為死刑、無期徒刑、最輕本刑為
    3 年以上有期徒刑之罪或高等法院管轄第一審案件，其於準
    備程序進行中，先就被訴事實為有罪之陳述，經告知其簡式
    審判程序之旨，並聽取公訴人、被告之意見後，本院業已依
    刑事訴訟法第273條之1第1 項之規定，裁定由受命法官獨任
    以簡式審判程序進行本案之審理。
貳、實體事項
一、前揭事實業據被告於本院審理時坦承不諱，並有扣案之第一
    級毒品海洛因1 包（淨重0.21公克）可憑。而被告為警查獲
    後所採集之尿液檢體，經送請檢驗，結果呈海洛因之嗎啡陽
    性反應（由於海洛因在人體內會代謝成嗎啡，因此涉嫌海洛
    因之吸食者，係檢驗其尿液中之嗎啡反應），有昭信科技顧
    問股份有限公司95年9 月15日濫用藥物尿液檢體檢驗報告附
    卷可稽，足見被告自白施用第一級毒品海洛因之情節，與事
    實相符，應可採信。又被告前因施用毒品案件，二度經觀察
    、勒戒後，均認無繼續施用毒品之傾向，由臺灣基隆地方法
    院檢察署檢察官各於91年2 月19日、92年10月20日，以91年
    度毒偵字第96號、92年度毒偵字第370號及565號為不起訴處
    分確定，並先後於91年2 月21日、92年10月21日執行完畢釋
    放等情，亦有臺灣高等法院被告前案紀錄表、前揭不起訴處
    分書附卷足佐。綜上所陳，本案事證明確，被告於觀察、勒
    戒執行完畢後，5 年以內再犯施用毒品之犯行，堪可認定，
    應依法論科。
二、論罪科刑：
    (一)查海洛因係毒品危害防制條例所列管之第一級毒品，此
        為該條例第2條第2項第1 款所明定；又犯毒品危害防制
        條例第10條施用毒品之罪者，檢察官應聲請法院裁定，
        令被告入勒戒處所觀察、勒戒，經觀察、勒戒後，無繼
        續施用毒品之傾向者，應即釋放，並由檢察官為不起訴
        處分，有繼續施用毒品之傾向者，則由檢察官先聲請法
        院裁定令入戒治處所施以強制戒治，俟強制戒治期滿，
        再行釋放，並由檢察官為不起訴處分；而依前開規定觀
        察勒戒或強制戒治執行完畢釋放後，5 年內再犯施用毒
        品之罪者，檢察官應依法追訴，毒品危害防制條例第20
        條第1項、第2項、第23條第2項分別定有明文。
    (二)核被告於觀察、勒戒執行完畢後，5 年以內再犯施用第
        一級毒品海洛因之行為，係犯毒品危害防制條例第10條
        第1 項之施用第一級毒品罪。被告持有第一級毒品海洛
        因之低度行為，應為施用毒品之高度行為所吸收，不另
        論罪。被告前曾受如事實欄所載有期徒刑之執行，此有
        臺灣高等法院被告前案紀錄表附卷可考，其於有期徒刑
        之執行完畢後，5 年以內故意再犯本件有期徒刑以上之
        罪，為累犯，應加重其刑。本院審酌被告犯罪之動機、
        吸食頻率、曾有施用毒品之前科仍不知戒除，惟犯罪後
        坦承犯行，且所犯之施用毒品犯行乃戕害自己身心健康
        ，並未危及他人等一切情狀，量處如主文所示之刑。
    (三)末查，扣案白粉（淨重0.21公克），屬毒品危害防制條
        例所明定列管之第一級毒品海洛因，此有法務部調查局
        95年9月2日調科壹字第09523008370 號鑑定書在卷可憑
        ，應併同難以析離之分裝袋1 只，依毒品危害防制條例
        第18條第1項前段之規定，宣告沒收銷燬之。
據上論斷，應依刑事訴訟法第273條之1第1項、第299條第1 項前
段，毒品危害防制條例第10條第1項、第18條第1項前段，刑法第
11條前段、第47條第1項，判決如主文。
本案經檢察官乙○○到庭執行職務。
中    華    民    國    95    年    12    月    29    日
                  刑事第五庭法  官  楊皓清
以上正本證明與原本無異。
如不服本判決應於收受本判決後10日內向本院提出上訴書狀，其
未敘述上訴理由者，並得於提起上訴後10日內向本院補提理由書
狀（均須按他造當事人之人數附繕本。）「切勿逕送上級法院」
中    華    民    國    95    年    12    月    29    日
                            書記官  王月娥
附錄論罪法條：
毒品危害防制條例第10條第1項
施用第一級毒品者，處6月以上5年以下有期徒刑。


司法院資訊處製作；財團法人民間司法改革基金會備份。
